【裁判字號】    98,訴,1464
【裁判日期】    990819
【裁判案由】    違反毒品危害防制條例
【裁判全文】
臺灣彰化地方法院刑事判決              98年度訴字第1464號
公  訴  人  臺灣彰化地方法院檢察署檢察官
被      告  乙○○
指定辯護人  劉豐綸  律師
被      告  甲○○
指定辯護人  張志隆  律師
上列被告等因違反毒品危害防制條例，經檢察官提公訴（98年度
偵字第3548號、3549號、5368號），本院判決如下：
    主  文
乙○○犯如附表壹所示之罪，均累犯，各處如附表壹主文欄所示
之刑（含主刑、從刑）。主刑部分應執行有期徒刑拾柒年，沒收
（含沒收銷燬）部分併執行之。
甲○○犯如附表壹所示之罪，均累犯，各處如附表壹主文欄所示
之刑（含主刑、從刑）。主刑部分應執行有期徒刑拾肆年，沒收
（含沒收銷燬）部分併執行之。
    事  實
一、乙○○綽號「火雞」，曾因違反肅清煙毒條例等案件，經本
    院於民國85年12月23日以85年度訴字第1072號刑事判決，就
    施用毒品罪部分，判處有期刑3年5月；就吸用化學合成麻醉
    藥品罪部分，判處有期徒6月，定應執行刑為有期徒刑3年7
    月，後不服提起上訴，經臺灣高等法院臺中分院於86年5月
    27 日以86年度上訴字第558號刑事判決，判處上訴駁回而確
    定，後又經臺灣高等法院台中分院以96年聲減字第634號裁
    定，就施用毒品罪（肅清煙毒條例）部分，減為有期徒刑1
    年8 月15日；就吸用化學合成麻醉藥品罪部分，減為有期徒
    刑3 月，並定應執行刑為有期徒刑1年9月15日，於96年7月
    16日執行完畢。甲○○曾因違反懲治盜匪條例等案件，經本
    院就違反懲治盜匪條例罪部分，判處有期徒刑4年；施用毒
    品罪部分，判處有期徒刑3年3月；吸用化學合成麻醉藥品罪
    部分，判處有期徒刑6月；無故攜帶刀械罪部分，判處有期
    徒刑3 月，定應執行刑為有期徒刑7年6月，後不服提起上訴
    ，經臺灣高等法院臺中分院於86年3月4日以85年度上訴字第
    1966號就違反懲治盜匪條例部分，判處有期徒刑4年；餘上
    訴駁回，並定應執行刑為有期徒刑7年6月，後再不服提起上
    訴，經最高法院於86年5月30日以86年度臺上字第3242號判
    決上訴駁回而確定，於95年1月26日因縮短刑期假釋出監，
    並交付保護管束，於96年2月19日保護管束期滿，未經撤銷
    ，視為執行完畢。詎2人均不知悔改，其等明知海洛因係毒
    品危害防制條例第2條第2項第1款所管制之第一級毒品，不
    得持有、販賣。乙○○仍意圖營利，向名喚「李勝入」之人
    士購入海洛因後，即加入葡萄糖予以稀釋，後即分別基於販
    賣第一級毒品海洛因之犯意，以他人所申請之門號00000000
    00（申登人盧怡君）、0000000000（申登人洪琮勝）、0000
    000000（此卡申登人為甲○○之父親張七）等SIM卡，隨機
    置入如附表貳編號4所示之行動電話機具內，做為與如附表
    壹所示之購毒者等人間之聯繫工具，或單獨（即就附表壹編
    號9、13、15、17、19所示之行為），或與貪圖免費獲得毒
    品俾以施用之甲○○共同互為犯意之聯絡（即附表壹編號1
    、2、3、4、5、6、7、8、10、11、12、14、16、18所示之
    犯行），分別於如附表壹「犯罪事實」欄所示之時間、地點
    ，以所示之方式，販賣海洛因予該等購毒者即傅世峰、黃纘
    祥、劉書友、賴麒友、胡允澤、吳政宣牟利。
二、嗣經員警依監聽之結果，於98年4月14日中午12時15分，在
    彰化縣田尾鄉溪畔村溪畔巷182號前，依法搜索乙○○、甲
    ○○等2人之身體，扣得如附表貳所示之物品（此等物品與
    販賣海洛因相關）及與販賣海洛因行為並無關連之如附表
    所示之物品，進而查獲上情。
二案經彰化縣警察局員林分局報告臺灣彰化地方法院檢察署檢
  察官偵查起訴。
    理  由
壹、程序方面：（關於證據能力）
  (一)按檢察官職司追訴犯罪，就審判程式之訴訟構造言，檢察官
    係屬與被告相對立之當事人一方，偵查中對被告以外之人所
    為之偵查筆錄，或被告以外之人向檢察官所提之書面陳述，
    性質上均屬傳聞證據。自理論上言，如未予被告反對詰問、
    適當辯解之機會，一律准其為證據，似有違當事人進行主義
    之精神，對被告之防禦權亦有所妨礙；然而現階段刑事訴訟
    法規定檢察官代表國家偵查犯罪、實施公訴，必須對於被告
    之犯罪事實負舉證之責，依法其有訊問被告、證人及鑑定人
    之權，證人、鑑定人且須具結，而實務運作時，偵查中檢察
    官向被告以外之人所取得之陳述，原則上均能遵守法律規定
    ，不致違法取供，其可信性極高，為兼顧理論與實務，乃於
    修正刑事訴訟法時，增列第159條之1第2項，明定被告以外
    之人（含被害人、證人等）於偵查中向檢察官所為陳述，除
    顯有不可信之情況者外，得為證據，並於92年9月1日施行（
    最高法院94年度臺上字第7416號判決意旨參照）。又所謂「
    顯有不可信性」，係指陳述是否出於供述者之真意、有無違
    法取供情事之信用性而言，故應就偵查或調查筆錄製作之原
    因、過程及其功能等加以觀察其信用性，據以判斷該傳聞證
    據是否有顯不可信或有特別可信之情況而例外具有證據能力
    ，並非對其陳述內容之證明力如何加以論斷，二者之層次有
    別，不容混淆（最高法院94年度臺上字第629號判決要旨可
    參）。經查，證人即如附表壹所示之購毒者傅世峰、黃纘祥
    、劉書友、胡允澤、吳政宣在檢察官偵查時，均係以證人之
    身分，經檢察官告以具結之義務及偽證之處罰，經其等具結
    ，而於負擔偽證罪之處罰心理下所為，係經以具結擔保其等
    證述之真實性，且無證據顯示其等於受檢察官訊問之證述係
    遭受強暴、脅迫、詐欺、利誘等外力干擾情形或在影響其等
    心理狀況致妨礙其自由陳述等顯不可信之情況下所為。是上
    揭證人分別於偵訊時之陳述，既無顯不可信情況，依上開說
    明，自均有證據能力。
  (二)按被告以外之人（包括證人、鑑定人、告訴人、被害人及共
    同被告等）於審判外之陳述雖不符刑事訴訟法第159條之1至
    之4之規定，而經當事人於審判程序同意作為證據，法院審
    酌該言詞陳述或書面陳述作成時之情況，認為適當者，亦得
    為證據，刑事訴訟法第159條之5第1項定有明文。其立法意
    旨在於傳聞證據未經當事人之反對詰問予以核實，原則上先
    予排除。惟若當事人已放棄反對詰問權，於審判程序中表明
    同意該等傳聞證據可作為證據，基於尊重當事人對傳聞證據
    之處分權使訴訟程序得以順暢進行，上開傳聞證據則有證據
    能力（最高法院94年度臺上字第4890號判決要旨參照）。又
    按當事人、代理人或辯護人於法院調查證據時，知有第159
    條第1項不得為證據之情形，而未於言詞辯論終結前聲明異
    議者，視為有前項之同意，刑事訴訟法第159條之5定有明文
    。亦即，傳聞證據未經當事人之反對詰問予以核實，原則上
    先予排除，惟若當事人已放棄詰問或未聲明異議，基於證據
    資料愈豐富，愈有助於真實發現之理念，且強化言詞辯論主
    義，法院自可承認該傳聞證據例外擁有證據能力。經查，證
    人即如附表壹所示之購毒者傅世峰、黃纘祥、劉書友、賴麒
    友、胡允澤、吳政宣在警詢中之陳述，雖均係被告以外之人
    於審判外之陳述，屬傳聞證據，惟經檢察官、被告等2人及
    及指定辯護人均同意作為證據；又本院審酌該言詞陳述作成
    時之情況，經查無其他不法情狀，足認得為本案證據，依刑
    事訴訟法第159條之5之規定，均有證據能力。
  (三)又刑事訴訟法上所謂之「證據排除法則」，係指將具有證據
    價值或真實之證據，因取得程序之違法，而予以排除之法則
    。茍司法警察機關於實施通訊監察時，已合於通訊保障及監
    察法第5條第1項所規定之要件，且依法取得法官所核發之通
    訊監察書，基於該通訊監察所取得之證據，即無證據排除法
    則之適用。按有事實足認被告或犯罪嫌疑人有最輕本刑為3
    年以上有期徒刑之罪嫌，並危害國家安全或社會秩序情節重
    大，而有相當理由可信其通訊內容與本案有關，且不能或難
    以其他方法蒐集或調查證據者，得發通訊監察書。通訊監察
    書，偵查中由檢察官依司法警察機關聲請或依職權聲請該管
    法院核發，審判中由法官依職權核發，通訊保障及監察法第
    5條第1項第1款、第2項定有明文。查本案0000000000、0000
    000000、0000000000行動電話門號及其通訊監察譯文，均經
    本院核准監聽在案，且販賣第一級毒品罪，係最輕本刑無期
    徒刑以上之罪，該等犯罪類型之犯罪過程，多係透過電話或
    網路聯繫並以代號、暗碼等隱晦方式暗中進行，其犯罪結果
    係將毒品流入市面，戕害不特定國人之身心健康甚鉅，自屬
    危害社會秩序情節重大，而有相當理由可信犯罪嫌疑人之通
    訊內容要與涉案情節有關，復難以其他方法蒐集或調查證據
    ；再者於監聽過程中，亦查無任何不法或不當侵害人權保障
    之情事，自屬符合通訊保障及監察法第5條第1項第1款及第2
    項之規定，核係依法所為之監聽，尚無不法取證情事或違背
    法定程序之處，是本案之監聽證據，具有證據能力。另按偵
    查犯罪機關依法定程序監聽之錄音，應認該監聽所得之錄音
    帶或光碟，始屬調查犯罪所得之證據，但依據監聽錄音結果
    予以翻譯而製作之通訊監察譯文，乃該監聽錄音內容之顯示
    ，此為學理上所稱之派生證據，屬於文書證據之一種。此於
    被告或訴訟關係人對其譯文之真實性發生爭執或有所懷疑時
    ，法院固應依刑事訴訟法第165條之1第2項規定勘驗該監聽
    錄音帶或光碟，踐行調查證據之程序，以確認該錄音聲音是
    否為本人，及其內容與通訊監察譯文之記載是否相符；然如
    被告或訴訟關係人對其監聽錄音之譯文真實性並不爭執，則
    顯無辨認其錄音聲音之調查必要性。是法院於審判期日提示
    監聽譯文供當事人辨認、表示意見並為辯論者，其程式自屬
    適法（最高法院94年度台上字第46 65號、95年度台上字第
    295 號、96年度台上字第1869號判決意旨參照）。本案被告
    及其辯護人，對附表所示之通訊監察譯文，均不爭執其真正
    性與證據能力，復經本院於審理時依書證之調查方式踐行證
    據調查程序，是該等監聽譯文均具有證據能力，本院自得採
    為認定事實之證據。
  (四)現行刑事訴訟法關於「鑑定」之規定，除選任自然人充當鑑
    定人外，另設有囑託機關鑑定制度。依同法第198條、第208
    條之規定，不論鑑定人或鑑定機關、團體，固均應由法院、
    審判長、受命法官或檢察官視具體個案之需要而為選任、囑
    託，並依第206條之規定，提出言詞或書面報告，始符合同
    法第159條第1項所定得作為證據之「法律有規定」之情形，
    否則所為之鑑定，仍屬傳聞證據。然於司法警察機關調查中
    之案件，為因應實務上，或因量大、或有急迫之現實需求，
    或例行性當然有鑑定之必要者，基於檢察一體原則，得由該
    管檢察長對於轄區內之案件，以事前概括選任鑑定人或囑託
    鑑定機關、團體之方式，俾便轄區內之司法警察官、司法警
    察對於調查中之此類案件，得即時送請先前已選任之鑑定人
    或囑託之鑑定機關、團體實施鑑定，以求時效（法務部92年
    9月1日法檢字第0920035083號函參照，刊載於法務部公報第
    312期）。此種由檢察機關概括選任鑑定人或概括囑託鑑定
    機關、團體，再轉知司法警察官、司法警察於調查犯罪時參
    考辦理之作為，法無明文禁止，係為因應現行刑事訴訟法增
    訂傳聞法則及其例外規定之實務運作而為，凡此，為法院辦
    案職務上所已知之事實。此種由司法警察官、司法警察依檢
    察官所概括選任之鑑定人或囑託鑑定機關、團體所為之鑑定
    結果，與檢察官選任或囑託為鑑定者，性質上並無差異，同
    具有證據能力（最高法院96年度台上字第2860號判決參照）
    。本案公訴人所提法務部調查局濫用藥物實驗室98年5月15
    日調科壹第00000000000號鑑定書，符合上開規定，且被告
    及其辯護人亦同意有證據能力，故自有證據能力。
  (五)本案扣案之如附表貳所示之物，均非屬人之供述，無傳聞法
    則之適用，被告及其辯護人除未爭執取得之合法性外，並同
    意作為證據，且該等證據與本案待證事實具有關聯性，復經
    本院於審理時依法定程式予以調查，故均有證據能力。
  (六)又按施用毒品者所稱其向某人買受毒品之指證，不得作為有
    罪判決之唯一證據，仍須調查其他必要之證據，以察其是否
    與事實相符；蓋毒品買受者之指證，其憑信性於通常一般人
    已有所懷疑，尚難確信其為真實，況依毒品危害防制條例第
    17 條之規定，其供出毒品來源因而破獲者，復得減輕其刑
    ，則其指證之真實性猶有疑慮，是施用毒品者之指證，其真
    實性有待其他必要證據加以補強。所謂必要之補強證據，固
    不以證明販賣毒品犯罪構成要件之全部事實為必要，但以與
    施用者之指證具有相當之關聯性為前提，其經與施用者之指
    證綜合判斷，已達於通常一般人均不致有所懷疑，而得確信
    施用者之指證為真實者，始得為有罪之認定（最高法院97年
    度臺上字第277號、同院97年度臺上字第865號判決要旨參照
    ），先予說明。
貳、實體方面：
一、上揭犯罪事實，非但業據被告乙○○於警訊、偵訊時及本院
    行準備程序與本院審理中，均坦承不諱（見臺灣彰化地方法
    院檢察署98年度偵字第3548號偵查卷宗第20頁至第28頁；同
    上卷宗第104頁至108頁；本院99年2月10日準備程序筆錄及
    99年8月5日審判筆錄），另亦據被告甲○○於偵訊時、本院
    行準備程序及本院審理中，供承不諱（見臺灣彰化地方法院
    檢察署98年度偵字第3549號偵查卷宗第101頁至103頁；本院
    99年9月28日準備程序筆錄及99年8月5日審判筆錄），且（
    一）經證人傅世峰、黃纘祥、劉書友、胡允澤、吳政宣於警
    詢、偵查中；賴麒友於警詢時，分別證稱屬實（見臺灣彰化
    地方法院檢察署98年度他字第362號偵查卷宗第5頁至第9頁
    ；第13頁至16頁；第18頁至第22；第30頁至33頁；第44頁至
    50 頁；58頁至61頁；第64頁至68頁；第76頁至80頁；同署
    98年偵字第5368號偵查卷宗第28頁至30頁），衡被告乙○○
    、甲○○與上開證人即購毒者並無仇恨嫌隙，是於常理上，
    該等證人並無虛詞誣陷被告之必要。（二）被告乙○○所持
    用之門號0000000000、0000000000、0000000000SIM卡，經
    警方依本院核發通訊監察書對被告等施以通訊監察，亦發現
    證人即購毒者傅世峰、黃纘祥、劉書友、胡允澤、吳政宣、
    賴麒友等人所使用各如附表壹犯罪事實欄所示號碼之市內電
    話或行動電話，確有與之聯絡約定交易地點，而該等內容亦
    與上開證人傅世峰等人所供相符等情，此有彰化縣警察局員
    林分局偵辦被告乙○○、甲○○販毒案通訊監察譯文表1份
    附卷可佐參（見臺灣彰化地方法院檢察署98年度警聲搜字第
    808號卷宗），觀其通話譯文，或有「1」、「1罐」「半罐
    」「1千底」或有「燒酒」等用語，偶而並提及交易之金額
    ，此正與一般販毒者為避免遭警方監聽查緝，而於通訊中少
    有逕以「毒品」、「海洛因」等名稱或相近用語稱之，而幾
    乎均以暗語或彼此有默契之含混語意而為溝通等情相符，是
    益證被告乙○○、甲○○之上開自白為真實，（三）復有扣
    案之如附表貳所示之物品可資佐證，而附表貳編號1所示之
    白色粉末，經送鑑驗，結果證係「送驗粉末檢品5包均含有
    第一級第6項毒品海洛因成分」，有法務部調查局濫用藥物
    實驗室98年5月15日調科壹第00000000000號鑑定書附卷可稽
    （見臺灣彰化地方法院檢察署98年度偵字第3549號偵查卷宗
    第115頁），是被告乙○○、甲○○自承所販賣之物為海洛
    因等語，應係無誤。（四）海洛因毒品害人匪淺，政府明令
    禁止非法施用販賣，若非有利可圖，被告乙○○、甲○○當
    無甘冒重典而販賣之理；況被告乙○○於警詢亦自承係利用
    向他人購得海洛因後，再行添加葡萄糖稀釋增加重量後，轉
    售他人牟利等語，而被告甲○○亦自承可獲取免費施用海洛
    因等情。是被告乙○○、甲○○就附表壹所示之犯行，當有
    牟利之意圖及事實。（五）交付海洛因及收取價金（含對價
    物品）之行為係販賣毒品海洛因犯行之構成要件行為，被告
    甲○○既參與附表壹編號1、2、3、4、5、6、7、8、10、11
    、12、14、16、18所示犯行之交付海洛因及收取價金（含對
    價物品）之行為，是就該等犯行，當與被告乙○○間，為販
    賣毒品海洛因之共同正犯。（六）如附表壹編號2、19犯罪
    事實欄所示之購買金額係以購毒者傅世峰、黃纘祥所陳述及
    對照監聽譯文中「半罐」「1罐」之字句，而分別認定係500
    元、1000元，是此部分被告乙○○、甲○○之於本院審理中
    之陳述，雖稍有出入（恰為相反之陳述），惟此應係其等2
    人涉犯之犯罪事實有如附表壹所示之多，故難免有出入之記
    憶所致，但並不影響其等2人之自白。此外，被告甲○○於
    警詢時，一度否認有涉有販賣海洛因予證人傅世峰之事實，
    惟此與事實不符，已如前述，故不可據為有利認定之依據，
    併此敘明。是綜上，本件罪證明確，被告乙○○、甲○○2
    人之犯行，堪可認定。
二、論罪科刑：
  (一)新舊法比較：
  1.按「行為後法律有變更者，適用行為時之法律。但行為後之
    法律有利於行為人者，適用最有利於行為人之法律，刑法第
    2 條第1 項定有明文。此一規定係規範行為後法律變更所生
    新舊法律比較適用之準據法。而比較時應就罪刑有關之共犯
    、未遂犯、想像競合犯、牽連犯、連續犯、結合犯，以及累
    犯加重、自首減輕暨其他法定加減原因（如身分加減）與加
    減例等一切情形，綜其全部罪刑之結果而為比較。乃因各該
    規定皆涉及犯罪之態樣、階段、罪數、法定刑得或應否加、
    減暨加減之幅度，影響及法定刑或處斷刑之範圍，各該罪刑
    規定須經綜合考量整體適用後，方能據以限定法定刑或處斷
    刑之範圍，於該範圍內為一定刑之宣告。是宣告刑雖屬單一
    之結論，實係經綜合考量整體適用各相關罪刑規定之所得。
    宣告刑所據以決定之各相關罪刑規定，如具有適用上之依附
    及相互關聯之特性，須同其新舊法之適用（最高法院96年度
    臺上字第7542號判決意旨參照）。
  2.毒品危害防制條例於98年5 月4 日經立法院三讀通過修正部
    分條文，於同年5 月20日經總統以華總一義字第0980012514
    1號令公布，並於同年5月22日生效。是被告乙○○、甲○○
    2人為如附表壹所示行為後，法律有變更，爰就新舊法律之
    比較適用說明如下：
  (1)修正前毒品危害防制條例第4條第1項原規定「製造、運輸、
    販賣第一級毒品者，處死刑或無期徒刑；處無期徒刑者，得
    併科新臺幣1千萬元以下罰金。」，修正後該條項則規定「
    製造、運輸、販賣第一級毒品者，處死刑或無期徒刑；處無
    期徒刑者，得併科新臺幣2千萬元以下罰金。」，經比較上
    述修正前、後之條文規定，修正後毒品危害防制條例第4條
    第2項之罰金部分提高，則以修正前該條例第4條第2項之規
    定，較有利於行為人。
  (2)修正前毒品危害防制條例第17條規定「犯第4條第1項至第4
    項、第5條第1項至第4項前段、第6條第1項至第4項、第7條
    第1項至第4項、第8條第1項至第4項、第10條或第11條第1項
    、第2項之罪，供出毒品來源，因而破獲者，得減輕其刑。
    」，修正後則規定為：「犯第4條至第8條、第10條、第11條
    之罪，供出毒品來源，因而查獲其他正犯或共犯者，減輕或
    免除其刑。」，並改列為第1項，另再新增第2項規定為：「
    犯第4條至第8條之罪於偵查及審判中均自白者，減輕其刑。
    」。則被告倘符合偵、審中均自白之減刑規定，此項新增訂
    之規定，顯較舊法有利於被告。
  (3)是故，如被告未符合新法第17條第2項偵、審中均自白之減
    刑規定，則因修正後毒品危害防制條例第4條第1項所定法定
    刑之罰金部分，業已提高，自以適用舊法為有利；反之，若
    被告符合上開新增訂偵、審中均自白之減刑規定，揆諸首揭
    判決意旨，經綜合考量整體適用各相關罪刑之規定，則以修
    正後毒品危害防制條例之規定為有利於被告。查本件被告乙
    ○○、甲○○所犯如附表壹所示之犯行，其犯罪時間雖均發
    生於98年5月22日上揭毒品危害防制條例修正施行前，然因
    其等於偵查及審判中均已自白犯罪，合於上開新增定毒品危
    害防制條例第17條第2項之規定，是均應依修正後毒品危害
    防制條例之規定，予以論罪科刑。
  (二)按海洛因屬毒品危害防制條例第2條第2項第1款所規定之第1
    級毒品，不得非法持有、販賣。故核被告乙○○、甲○○所
    為如附表壹所示之犯行，各係均犯毒品危害防制條例第4條
    第1項之販賣第1級毒品罪。被告乙○○、甲○○間就附表壹
    編號1、2、3、4、5、6、7、8、10、11、12、14、16、18所
    示之犯行，有犯意之聯絡及行為之分擔，俱為共同正犯。被
    告等2人各次持有第1級毒品海洛因之目的既各在販賣第1級
    毒品海洛因，則其分別持有第1級毒品海洛因之低度行為，
    應各為販賣之高度行為吸收，均不另論罪。查被告乙○○
    曾因違反肅清煙毒條例等案件，經本院於85年12月23日以85
    年度訴字第1072號刑事判決，就施用毒品罪部分，判處有期
    刑3年5月；就吸用化學合成麻醉藥品罪部分，判處有期徒6
    月，定應執行刑為有期徒刑3年7月，後不服提起上訴，經臺
    灣高等法院臺中分院於86年5月27日以86年度上訴字第558號
    刑事判決，判處上訴駁回而確定，後又經臺灣高等法院台中
    分院以96年聲減字第634號裁定，就施用毒品罪（肅清煙毒
    條例）部分，減為有期徒刑1年8月15日；就吸用化學合成麻
    醉藥品罪部分，減為有期徒刑3月，並定應執行刑為有期徒
    刑1 年9月15日，於96年7月16日執行完畢。被告甲○○曾
    因違反懲治盜匪條例等案件，經本院就違反懲治盜匪條例罪
    部分，判處有期徒刑4年；施用毒品罪部分，判處有期徒刑3
    年3 月；吸用化學合成麻醉藥品罪部分，判處有期徒刑6月
    ；無故攜帶刀械罪部分，判處有期徒刑3月，定應執行刑為
    有期徒刑7年6月，後不服提起上訴，經臺灣高等法院臺中分
    院於86年3月4日以85年度上訴字第1966號就違反懲治盜匪條
    例部分，判處有期徒刑4年；餘上訴駁回，並定應執行刑為
    有期徒刑7年6月，後再不服提起上訴，經最高法院於86年5
    月30 日以86年度臺上字第3242號判決上訴駁回而確定，於
    95年1 月26日因縮短刑期假釋出監，並交付保護管束，於96
    年2月19日保護管束期滿未經撤銷，視為執行完畢等情，有
    臺灣高等法院被告前案紀錄表2份在卷可參。其2人於上開徒
    刑執行完畢後，5年以內故意再犯本件有期徒刑以上之各罪
    ，均為累犯，本應依刑法第47條第1項規定加重其刑，惟販
    賣第一級毒品罪，法定刑為無期徒刑或死刑，故依刑法第65
    條第1項規定，不予加重。被告乙○○於警詢、檢察官偵訊
    時及本院審理中；被告甲○○於檢察官偵訊時及本院審理中
    ，均已自白犯罪，合於「於偵查及審判中均自白」之規定，
    均應依毒品危害防制條例第17條第2項，減輕其刑（至於辯
    護人指被告乙○○於警詢中，曾供出毒品來源，要求同條第
    1項減刑，惟依彰化縣警察局員林分局99年5月20日員警分偵
    字第0990011285號函附報告書稱「賴嫌於交保後即通風報信
    於上游犯罪嫌疑人李勝入，致使李嫌販毒門號信狀態呈斷話
    ，故因而法查緝李嫌及其他共犯到案」，有該函在卷可稽，
    是辯護人所指上情，應屬誤會）。再按刑法第59條規定：犯
    罪之情狀顯可憫恕，認科以最低度刑仍嫌過重者，得酌量減
    輕其刑。立法理由中指出：本條所謂「犯罪之情狀可憫恕」
    ，自係指裁判者審酌刑法第57條各款所列事項以及其他一切
    與犯罪有關之情狀之結果，認其犯罪足堪憫恕者而言。又最
    高法院70年第6次刑事庭會議決議亦表示：刑法第59條規定
    ，犯罪之情狀可憫恕者，得酌量減輕其刑，同法第57條規定
    ，科刑時應審酌一切情狀，尤應注意左列事項（共10款）為
    科刑重輕之標準，兩條適用上固有區別，惟所謂「犯罪之情
    狀」與「一切情形」云云，並非有截然不同之領域，於裁判
    上酌減其刑時，應就犯罪一切情狀（包括第57條所列舉之10
    款事項），予以全盤考量，審酌其犯罪有無可憫恕之事由（
    即判例所稱有特殊之原因與環境等等，在客觀上足以引起一
    般同情，以及宣告法定低度刑，是否猶嫌過重），以為判斷
    。故適用第59條酌量減輕其刑時，並不排除第57條所列舉10
    款事由之審酌，惟其程度應達於確可憫恕，始可予以酌減。
    查被告乙○○、甲○○2人所犯如附表壹所示之販賣第一級
    毒品犯行均屬量少價低之小額交易，販賣之數量及獲取之利
    益均微，且販賣之對象僅有6人，其等之犯罪情節尚非可與
    大盤毒梟、中盤毒販者等同併論，倘一律就其等所犯販賣第
    一級毒品罪處以法定刑最低本刑，難謂符合罪刑相當性及比
    例原則，更無從與大量販賣毒品之毒梟、毒販之惡行有所區
    隔，且無異鼓勵販毒之人，從事大量毒品之販賣，顯非毒品
    危害防制條例遏止毒品氾濫之立法本旨。從而，本院認被告
    乙○○、甲○○所犯販賣第一級毒品罪之情狀在客觀上足以
    引起一般同情，即予宣告法定最低度刑，猶嫌過重且失之苛
    酷，爰均依刑法第59條規定，酌量減輕其刑，前開刑有2種
    之減輕，依法遞減之。
  (三)爰審酌被告乙○○、歲值壯年，卻不思以正當途徑合法掙取
    金錢，圖以販賣毒品獲利，漠視販賣毒品戕害他人健康，足
    使施用者導致精神障礙、性格異常，甚至造成生命危險之生
    理成癮性及心理依賴性，並嚴重危害社會治安，另被告甲○
    ○僅圖可免費獲得毒品施用，即參與他人販賣毒品之犯罪行
    為，亦同樣漠視販賣毒品對他人健康及社會之危害，再參酌
    各被告販賣毒品之對象、數量、金額、參與犯罪之程度，以
    及犯後於偵查及審理中業已坦承犯行之犯後態度等一切情狀
    ，各量處如附表壹主文欄所示之刑，並分別定其應執行之刑
    如主文所示。
三、沒收：
  (一)扣案如附表貳編號1所示之第一級毒品海洛因5包（合計淨重
    1.43公克），為被告乙○○，向名喚「李勝入」之人士購入
    海洛因後，即加入葡萄糖予以稀釋分裝販賣後所剩之物等，
    業據被告乙○○於警詢中，供明在卷，故依從刑從屬於主刑
    之原則，應依毒品危害防制條例第18條第1項前段規定，於
    被告乙○○及共犯甲○○每次犯行之罪刑項下分別宣告沒收
    銷燬之。
  (二)扣案如附表貳編號2所示之分裝袋1包及編號3所示之塑膠鏟
    管1支係被告乙○○所有，供被告乙○○、甲○○為如附表
    壹所示之販賣第一級毒品海洛犯罪所用之物，此亦據被告乙
    ○○於警詢中，供承明確，應依毒品危害防制條例第19條第
    1項規定，按從刑從屬於主刑之原則及共犯責任共同原則，
    於被告乙○○及共犯甲○○各該犯行之罪刑項下分別宣告沒
    收。
  (三)扣案如附表貳編號4號所示之行動電話3支係被告乙○○所有
    ，且被告乙○○於每次敗賣毒品海洛因時，均將SIM卡附表
    隨機（指任意之機率）置於該等行動電話內，予以使用等情
    ，業據被告乙○○於本院審理中，供承在卷，是為供販賣海
    洛因犯罪所用之物，應依毒品危害防制條例第19條第1項之
    規定，按從刑從屬於主刑之原則及共犯責任共同原則，於被
    告乙○○及共犯甲○○各該犯行之罪刑項下分別宣告沒收。
  (四)按販賣毒品所得之對價，不問其中何部分屬於成本，何部分
    屬於犯罪所得之財物，應均予沒收（最高法院65年度第5次
    刑庭庭推總會議決議(一)意旨參照）。又按犯毒品危害防制條
    例第4條之罪者，其供犯罪所用或因犯罪所得之財物，均沒
    收之，如全部或一部不能沒收時，追徵其價額或以其財產抵
    償之，該條例第19條第1項定有明文。但該條項並無如同條
    例第18條第1項所定「不問屬於犯人與否，沒收之」之明文
    ，自屬相對沒收主義之立法。是其應沒收之物，應以屬被告
    所有者為限。又該規定所稱「追徵其價額」者，係指所沒收
    之物為金錢以外之其他財物而無法沒收時，應追徵其價額，
    使其繳納與原物相當之價額。如所得財物為金錢而無法沒收
    時，始應「以其財產抵償之」（最高法院95年度臺上字第30
    5 號判決要旨參照）。又該條係採義務沒收主義，且金錢為
    代替物，重在兌換價值，而不在原物，自難拘泥於沒收原物
    之理論，認沒收販賣毒品所得之金錢，以當場查獲扣押者為
    限，苟能證明其為販賣毒品所得之金錢，均應予以沒收（最
    高法院92年度臺上字第5227號判決參照）。是販賣毒品所得
    之金錢，無論已否扣案，如仍屬存在，即應依法沒收，然所
    稱因犯罪所得之物，自以實際所得者為限，苟無所得或尚未
    取得者，自無從為沒收追繳之諭知（最高法院89年度臺上字
    第3434號判決要旨參照）。另共同正犯之犯罪所得為新臺幣
    時，因係合併計算，且於全部或一部不能沒收時以其財產抵
    償之，為避免執行時發生重複沒收、抵償之情形，故各共同
    正犯之間係採連帶沒收主義，於裁判時僅諭知連帶沒收，不
    得就全體共同正犯之總所得，對各該共同正犯分別重複諭知
    沒收；此與罰金刑應分別諭知、分別執行者不同（最高法院
    96 年度臺上字第3450號、95年度臺上字第925號判決意旨可
    資參照）。
  1.扣案如附表貳編號8所示之新台幣（下同）3100元，為販賣
    毒品海洛因之所得，業據被告乙○○於警詢及本院審理中，
    供稱明確，而依照先收入之金錢（含紙鈔）先予花用，所剩
    之金錢必係後收入之財物等常理研判，該3100元應係附表壹
    編號19所示之販賣海洛因所得1000元；編號18所示之販賣海
    洛因所得1000元；編號17所示之販賣海洛因所得500元；編
    號16所示之販賣海洛因所得500元；編號15所示之販賣海洛
    因所得之100元（餘400元未扣案），是該所得均應依毒品危
    害防制條例第19條第1項規定，分別於被告2人等各次販賣毒
    品犯行所處罪刑項下諭知沒收。
  2.如附表壹編號9所示傅世峰所交付購買毒品之代價即不詳廠
    牌行動電話（含SIM卡），因屬販賣海洛因所得，雖未扣案
    ，但無證據證明已滅失，依從刑從屬於主刑之原則，均應依
    毒品危害防制條例第19條第1項規定，於該販賣毒品犯行所
    處罪刑項下諭知沒收，如全部或一部不能沒收時，應追徵其
    價額。
  3.被告2人所犯販賣毒品海洛因之所得，除上開1、2所示以外
    之所得，因各次販毒對價均已經收取，雖未經扣案，惟無法
    證明已經滅失，且屬被告等各次犯毒品危害防制條例第4條
    第1項，依從刑從屬於主刑之原則，均應依毒品危害防制條
    例第19條第1項規定，分別於被告等各次販賣毒品犯行所處
    罪刑項下諭知沒收，並就被告間有共同犯罪部分之犯行，依
    共犯責任共同原則，諭知被告彼此間就各該次共同販賣第一
    級毒品海洛因犯罪之所得連帶沒收；如全部或一部不能沒收
    時，以各被告之財產抵償或連帶抵償之。
  4.如附表貳編號5、6、7所示之SIM卡，其所有人並非被告乙○
    ○或甲○○；如附表所示之物品，又與本案無涉（即並非
    供本案犯罪所用之物或犯罪所得之物）故不為沒收之諭知。
據上論斷，應依刑事訴訟法第299 條第1 項前段，毒品危害防制
條例第4條第1項、第17條第2項、第18條第1項前段、第19條第1
項，刑法第2條第1項後段、第11條、第28條、第47條第1項、第
59條、第51條第5款、第9款，判決如主文。
本案經檢察官邱鼎文到庭執行職務。
中    華    民    國    99    年    8     月    19    日
                  刑事第三庭    審判長法  官  李進清
                                      法  官  葛永輝
                                      法  官  洪志賢
以上正本證明與原本無異。
如不服本判決應於收受判決後10日內向本院提出上訴書狀，並
應敘述具體理由。其未敘述上訴理由者，應於上訴期間屆滿後
20日內向本院補提理由書(均須按他造當事人之人數附繕本)
「切勿逕送上級法院」。
中    華    民    國    99    年    8     月    19    日
                                      書記官  許億先
附錄本案論罪科刑法條全文：
毒品危害防制條例第4條
製造、運輸、販賣第一級毒品者，處死刑或無期徒刑；處無期徒
刑者，得併科新臺幣 2 千萬元以下罰金。
製造、運輸、販賣第二級毒品者，處無期徒刑或 7 年以上有期
徒刑，得併科新臺幣 1 千萬元以下罰金。
製造、運輸、販賣第三級毒品者，處 5 年以上有期徒刑，得併
科新臺幣 7 百萬元以下罰金。
製造、運輸、販賣第四級毒品者，處 3 年以上 10 年以下有期
徒刑，得併科新臺幣 3 百萬元以下罰金。
製造、運輸、販賣專供製造或施用毒品之器具者，處 1 年以上
7 年以下有期徒刑，得併科新臺幣 1 百萬元以下罰金。
前五項之未遂犯罰之。
附表壹：
┌──┬───┬───┬───────────────┬────────────┐
│編號│購毒者│販賣行│      犯   罪   事   實       │科     處     罪     刑 │
│    │      │為人  │                              │                        │
├──┼───┼───┼───────────────┼────────────┤
│1   │黃纘祥│乙○○│黃纘祥以0000000000號行動電話於│乙○○共同販賣第一級毒品│
│（原│      │甲○○│98年2月27日15時41分許，撥打賴 │，累犯，處有期徒刑玖年拾│
│起訴│      │      │火諒持用之0000000000號行動電話│月，扣案如附表貳編號1所 │
│書附│      │      │（該門號SIM卡係甲○○於97年底 │示之毒品沒收銷燬之，如附│
│表編│      │      │所交付使用），欲購買金額新臺幣│表貳編號2、3、4所示之物 │
│號2 │      │      │（下同）1,000元之海洛因1包，並│均沒收，未扣案因販賣第一│
│）  │      │      │約定在彰化縣員林鎮百果山風景區│級毒品所得新臺幣壹仟元沒│
│    │      │      │附近交易，由甲○○依乙○○指示│收之，如全部或一部不能沒│
│    │      │      │於同日16時2分許，至該處交付海 │收時，以其與甲○○之財產│
│    │      │      │洛因，完成交易。              │連帶抵償之。            │
│    │      │      │                              │                        │
│    │      │      │                              │甲○○共同販賣第一級毒品│
│    │      │      │                              │，累犯，處有期徒刑玖年，│
│    │      │      │                              │扣案如附表貳編號1所示之 │
│    │      │      │                              │毒品沒收銷燬之，如附表貳│
│    │      │      │                              │編號2、3、4所示之物均沒 │
│    │      │      │                              │收，未扣案因販賣第一級毒│
│    │      │      │                              │品所得新臺幣壹仟元沒收之│
│    │      │      │                              │，如全部或一部不能沒收時│
│    │      │      │                              │，以其與乙○○之財產連帶│
│    │      │      │                              │抵償之。                │
├──┼───┼───┼───────────────┼────────────┤
│2   │傅世峰│乙○○│傅世峰以00-0000000號電話於98年│乙○○共同販賣第一級毒品│
│（原│      │甲○○│2月27日19時58分許，撥打乙○○ │，累犯，處有期徒刑玖年捌│
│起訴│      │      │持用之0000000000號行動電話，欲│月，扣案如附表貳編號1所 │
│書附│      │      │購買金額500元（起訴書誤載為1,0│之毒品沒收銷燬之，如附表│
│表編│      │      │00元）之海洛因1包，並約定在彰 │貳編號2、3、4所示之物均 │
│號1 │      │      │化縣員林鎮「青山國小」附近交易│收，未扣案因販賣第一級毒│
│）  │      │      │，而由甲○○依乙○○指示前往交│品所得新臺幣伍佰元沒收之│
│    │      │      │付海洛因，完成交易。          │，如全部或一部不能沒收時│
│    │      │      │                              │，以其與甲○○之財產連帶│
│    │      │      │                              │抵償之。                │
│    │      │      │                              │                        │
│    │      │      │                              │甲○○共同販賣第一級毒品│
│    │      │      │                              │，累犯，處有期徒刑捌年拾│
│    │      │      │                              │月，扣案如附表貳編號1所 │
│    │      │      │                              │之毒品沒收銷燬之，如附表│
│    │      │      │                              │貳編號2、3、4所示之物均 │
│    │      │      │                              │收，未扣案因販賣第一級毒│
│    │      │      │                              │品所得新臺幣伍佰元沒收之│
│    │      │      │                              │，如全部或一部不能沒收時│
│    │      │      │                              │，以其與乙○○之財產連帶│
│    │      │      │                              │抵償之。                │
├──┼───┼───┼───────────────┼────────────┤
│3   │黃纘祥│乙○○│黃纘祥以0000000000號行動電話於│乙○○共同販賣第一級毒品│
│    │      │甲○○│98年2月27日20時18分許，撥打賴 │，累犯，處有期徒刑玖年捌│
│    │      │      │火諒持用之0000000000號行動電話│月，扣案如附表貳編號1所 │
│    │      │      │，欲購買金額500元之海洛因1包，│之毒品沒收銷燬之，如附表│
│    │      │      │並約定在彰化縣員林鎮百果山風景│貳編號2、3、4所示之物均 │
│    │      │      │區附近交易，由甲○○依乙○○指│收，未扣案因販賣第一級毒│
│    │      │      │示，前往該處交付海洛因，完成交│品所得新臺幣伍佰元沒收之│
│    │      │      │易。                          │，如全部或一部不能沒收時│
│    │      │      │                              │，以其與甲○○之財產連帶│
│    │      │      │                              │抵償之。                │
│    │      │      │                              │                        │
│    │      │      │                              │甲○○共同販賣第一級毒品│
│    │      │      │                              │，累犯，處有期徒刑捌年拾│
│    │      │      │                              │月，扣案如附表貳編號1所 │
│    │      │      │                              │之毒品沒收銷燬之，如附表│
│    │      │      │                              │貳編號2、3、4所示之物均 │
│    │      │      │                              │收，未扣案因販賣第一級毒│
│    │      │      │                              │品所得新臺幣伍佰元沒收之│
│    │      │      │                              │，如全部或一部不能沒收時│
│    │      │      │                              │，以其與乙○○之財產連帶│
│    │      │      │                              │抵償之。                │
├──┼───┼───┼───────────────┼────────────┤
│4   │傅世峰│乙○○│傅世峰以00-0000000號電話於98年│乙○○共同販賣第一級毒品│
│    │      │甲○○│2月28日9時35分許，撥打乙○○持│，累犯，處有期徒刑玖年捌│
│    │      │      │用之0000000000號行動電話（該行│月，扣案如附表貳編號1所 │
│    │      │      │動電話含門號係洪琮勝所交付），│之毒品沒收銷燬之，如附表│
│    │      │      │欲購買海洛因，適乙○○手邊欠缺│貳編號2、3、4所示之物均 │
│    │      │      │海洛因，遂要求傅世峰撥打甲○○│收，未扣案因販賣第一級毒│
│    │      │      │持用之0000000000號行動電話向其│品所得新臺幣伍佰元沒收之│
│    │      │      │購買，傅世峰乃改撥甲○○之上開│，如全部或一部不能沒收時│
│    │      │      │電話購買金額500元之海洛因1包，│，以其與甲○○之財產連帶│
│    │      │      │並約定在彰化縣員林鎮之某安養院│抵償之。                │
│    │      │      │附近交易，由甲○○依乙○○指示│                        │
│    │      │      │前往交付海洛因，完成交易。    │甲○○共同販賣第一級毒品│
│    │      │      │                              │，累犯，處有期徒刑捌年拾│
│    │      │      │                              │月，扣案如附表貳編號1所 │
│    │      │      │                              │之毒品沒收銷燬之，如附表│
│    │      │      │                              │貳編號2、3、4所示之物均 │
│    │      │      │                              │收，未扣案因販賣第一級毒│
│    │      │      │                              │品所得新臺幣伍佰元沒收之│
│    │      │      │                              │，如全部或一部不能沒收時│
│    │      │      │                              │，以其與乙○○之財產連帶│
│    │      │      │                              │抵償之。                │
├──┼───┼───┼───────────────┼────────────┤
│5   │賴麒友│乙○○│賴麒友以0000000000號行動電話於│乙○○共同販賣第一級毒品│
│（原│      │甲○○│98年2月28日19時11分許，撥打賴 │，累犯，處有期徒刑玖年捌│
│起訴│      │      │火諒持用之0000000000號行動電話│月，扣案如附表貳編號1所 │
│書附│      │      │，欲購買金額500元之海洛因1包，│之毒品沒收銷燬之，如附表│
│表編│      │      │並約定在彰化縣員林鎮○○路、崙│貳編號2、3、4所示之物均 │
│號6 │      │      │雅巷口紅橋旁交易，由甲○○依賴│收，未扣案因販賣第一級毒│
│）  │      │      │火諒之指示，至該處交付海洛因，│品所得新臺幣伍佰元沒收之│
│    │      │      │完成交易。                    │，如全部或一部不能沒收時│
│    │      │      │                              │，以其與甲○○之財產連帶│
│    │      │      │                              │抵償之。                │
│    │      │      │                              │                        │
│    │      │      │                              │甲○○共同販賣第一級毒品│
│    │      │      │                              │，累犯，處有期徒刑捌年拾│
│    │      │      │                              │月，扣案如附表貳編號1所 │
│    │      │      │                              │之毒品沒收銷燬之，如附表│
│    │      │      │                              │貳編號2、3、4所示之物均 │
│    │      │      │                              │收，未扣案因販賣第一級毒│
│    │      │      │                              │品所得新臺幣伍佰元沒收之│
│    │      │      │                              │，如全部或一部不能沒收時│
│    │      │      │                              │，以其與乙○○之財產連帶│
│    │      │      │                              │抵償之。                │
├──┼───┼───┼───────────────┼────────────┤
│6   │黃纘祥│乙○○│黃纘祥以0000000000號行動電話於│乙○○共同販賣第一級毒品│
│（原│      │甲○○│98年2月28日20時46分許，撥打賴 │，累犯，處有期徒刑玖年柒│
│起訴│      │      │火諒持用之0000000000號行動電話│月，扣案如附表貳編號1所 │
│書附│      │      │，欲購買金額350元之海洛因1包，│之毒品沒收銷燬之，如附表│
│表編│      │      │並約定在彰化縣員林鎮百果山風景│貳編號2、3、4所示之物均 │
│號5 │      │      │區附近交易，由甲○○依乙○○之│收，未扣案因販賣第一級毒│
│）  │      │      │指示，於同日20時55分許，至該處│品所得新臺幣佰伍拾元沒│
│    │      │      │交付海洛因，完成交易。        │收之，如全部或一部不能沒│
│    │      │      │                              │收時，以其與甲○○之財產│
│    │      │      │                              │連帶抵償之。            │
│    │      │      │                              │                        │
│    │      │      │                              │甲○○共同販賣第一級毒品│
│    │      │      │                              │，累犯，處有期徒刑捌年玖│
│    │      │      │                              │月，扣案如附表貳編號1所 │
│    │      │      │                              │之毒品沒收銷燬之，如附表│
│    │      │      │                              │貳編號2、3、4所示之物均 │
│    │      │      │                              │收，未扣案因販賣第一級毒│
│    │      │      │                              │品所得新臺幣佰伍拾元沒│
│    │      │      │                              │收之，如全部或一部不能沒│
│    │      │      │                              │收時，以其與乙○○之財產│
│    │      │      │                              │連帶抵償之。            │
├──┼───┼───┼───────────────┼────────────┤
│7   │賴麒友│乙○○│賴麒友以0000000000號行動電話於│乙○○共同販賣第一級毒品│
│（原│      │甲○○│98年3月2日11時7分許，撥打賴火 │，累犯，處有期徒刑玖年拾│
│起訴│      │      │諒所持用之0000000000號行動電話│月，扣案如附表貳編號1所 │
│書附│      │      │，欲購買金額1,000元之海洛因， │之毒品沒收銷燬之，如附表│
│表編│      │      │並約定在彰化縣員林鎮○○路、崙│貳編號2、3、4所示之物均 │
│號10│      │      │雅巷口紅橋旁交易，由甲○○依賴│收，未扣案因販賣第一級毒│
│）  │      │      │火諒指示，至該處交付海洛因，完│品所得新臺幣壹仟元沒收之│
│    │      │      │成交易。                      │，如全部或一部不能沒收時│
│    │      │      │                              │，以其與甲○○之財產連帶│
│    │      │      │                              │抵償之。                │
│    │      │      │                              │                        │
│    │      │      │                              │甲○○共同販賣第一級毒品│
│    │      │      │                              │，累犯，處有期徒刑玖年，│
│    │      │      │                              │扣案如附表貳編號1所示之 │
│    │      │      │                              │品沒收銷燬之，如附表貳編│
│    │      │      │                              │2、3、4所示之物均沒收， │
│    │      │      │                              │未扣案因販賣第一級毒品所│
│    │      │      │                              │得新臺幣壹仟元沒收之，如│
│    │      │      │                              │全部或一部不能沒收時，以│
│    │      │      │                              │其與乙○○之財產連帶抵償│
│    │      │      │                              │之。                    │
├──┼───┼───┼───────────────┼────────────┤
│8   │黃纘祥│乙○○│黃纘祥以0000000000號行動電話於│乙○○共同販賣第一級毒品│
│    │      │甲○○│98年3月2日12時58分許，撥打賴火│，累犯，處有期徒刑玖年拾│
│    │      │      │諒所持用之0000000000號行動電話│月，扣案如附表貳編號1所 │
│    │      │      │，欲購買金額600元、400元各1 包│之毒品沒收銷燬之，如附表│
│    │      │      │之海洛因，並約定在彰化縣員林鎮│貳編號2、3、4所示之物均 │
│    │      │      │百果山風景區附近交易，由甲○○│收，未扣案因販賣第一級毒│
│    │      │      │依乙○○指示，於同日13時11分許│品所得新臺幣壹仟元沒收之│
│    │      │      │，至該處交付海洛因，完成交易。│，如全部或一部不能沒收時│
│    │      │      │                              │，以其與甲○○之財產連帶│
│    │      │      │                              │抵償之。                │
│    │      │      │                              │                        │
│    │      │      │                              │甲○○共同販賣第一級毒品│
│    │      │      │                              │，累犯，處有期徒刑玖年，│
│    │      │      │                              │扣案如附表貳編號1所示之 │
│    │      │      │                              │品沒收銷燬之，如附表貳編│
│    │      │      │                              │2、3、4所示之物均沒收， │
│    │      │      │                              │未扣案因販賣第一級毒品所│
│    │      │      │                              │得新臺幣壹仟元沒收之，如│
│    │      │      │                              │全部或一部不能沒收時，以│
│    │      │      │                              │其與乙○○之財產連帶抵償│
│    │      │      │                              │之。                    │
├──┼───┼───┼───────────────┼────────────┤
│9   │傅世峰│乙○○│傅世峰以00-0000000號電話於98年│乙○○販賣第一級毒品，累│
│（原│      │      │3月2日18時38分許，撥打乙○○持│犯，處有期徒刑玖年捌月，│
│起訴│      │      │用之0000000000號行動電話，欲購│扣案如附表貳編號1所之毒 │
│書附│      │      │買金額500元之海洛因1包，並約定│品沒收銷燬之，如附表貳編│
│表編│      │      │在彰化縣員林鎮曉陽商工（即大慶│號2、3、4所示之物均收， │
│號7 │      │      │商工）附近交易，由乙○○前往交│未扣案因販賣第一級毒品所│
│）  │      │      │付毒品，而傅世峰以交付不詳廠牌│得不詳廠牌號行動電話壹具│
│    │      │      │之行動電話及SIM卡抵價500元，完│（含SIM卡）沒收之，如全 │
│    │      │      │成交易。                      │部或一部不能沒收時，追徵│
│    │      │      │                              │其價額。                │
├──┼───┼───┼───────────────┼────────────┤
│10  │黃纘祥│乙○○│黃纘祥以0000000000號行動電話於│乙○○共同販賣第一級毒品│
│（原│      │甲○○│98年3月2日22時11分許，撥打賴火│，累犯，處有期徒刑玖年捌│
│起訴│      │      │諒所持用之0000000000號行動電話│月，扣案如附表貳編號1所 │
│書附│      │      │，欲購買金額500元之海洛因，並 │之毒品沒收銷燬之，如附表│
│表編│      │      │約定在彰化縣員林鎮百果山風景區│貳編號2、3、4所示之物均 │
│號9 │      │      │附近交易，由甲○○依乙○○之指│收，未扣案因販賣第一級毒│
│）  │      │      │示，於同日22時33分許，至該處交│品所得新臺幣伍佰元沒收之│
│    │      │      │付海洛因，完成交易。          │，如全部或一部不能沒收時│
│    │      │      │                              │，以其與甲○○之財產連帶│
│    │      │      │                              │抵償之。                │
│    │      │      │                              │                        │
│    │      │      │                              │甲○○共同販賣第一級毒品│
│    │      │      │                              │，累犯，處有期徒刑捌年拾│
│    │      │      │                              │月，扣案如附表貳編號1所 │
│    │      │      │                              │之毒品沒收銷燬之，如附表│
│    │      │      │                              │貳編號2、3、4所示之物均 │
│    │      │      │                              │收，未扣案因販賣第一級毒│
│    │      │      │                              │品所得新臺幣伍佰元沒收之│
│    │      │      │                              │，如全部或一部不能沒收時│
│    │      │      │                              │，以其與乙○○之財產連帶│
│    │      │      │                              │抵償之。                │
├──┼───┼───┼───────────────┼────────────┤
│11  │黃纘祥│乙○○│黃纘祥以0000000000號行動電話於│乙○○共同販賣第一級毒品│
│    │      │甲○○│98年3月24日10時49分許，撥打賴 │，累犯，處有期徒刑玖年捌│
│    │      │      │火諒所持用之0000000000號行動電│月，扣案如附表貳編號1所 │
│    │      │      │話，欲購買金額500元之海洛因， │之毒品沒收銷燬之，如附表│
│    │      │      │並約定在彰化縣員林鎮百果山風景│貳編號2、3、4所示之物均 │
│    │      │      │區附近交易，由甲○○依乙○○指│收，未扣案因販賣第一級毒│
│    │      │      │示，前往該處交付海洛因，完成交│品所得新臺幣伍佰元沒收之│
│    │      │      │易。                          │，如全部或一部不能沒收時│
│    │      │      │                              │，以其與甲○○之財產連帶│
│    │      │      │                              │抵償之。                │
│    │      │      │                              │                        │
│    │      │      │                              │甲○○共同販賣第一級毒品│
│    │      │      │                              │，累犯，處有期徒刑捌年拾│
│    │      │      │                              │月，扣案如附表貳編號1所 │
│    │      │      │                              │之毒品沒收銷燬之，如附表│
│    │      │      │                              │貳編號2、3、4所示之物均 │
│    │      │      │                              │收，未扣案因販賣第一級毒│
│    │      │      │                              │品所得新臺幣伍佰元沒收之│
│    │      │      │                              │，如全部或一部不能沒收時│
│    │      │      │                              │，以其與乙○○之財產連帶│
│    │      │      │                              │抵償之。                │
├──┼───┼───┼───────────────┼────────────┤
│12  │劉書友│乙○○│劉書友以0000000000號行動電話於│乙○○共同販賣第一級毒品│
│    │      │甲○○│98年3月24日15時50分許，撥打賴 │，累犯，處有期徒刑玖年捌│
│    │      │      │火諒所持用之0000000000號行動電│月，扣案如附表貳編號1所 │
│    │      │      │話，欲購買金額500元之海洛因， │之毒品沒收銷燬之，如附表│
│    │      │      │並約定在彰化縣員林鎮中洲技術學│貳編號2、3、4所示之物均 │
│    │      │      │院附近之療養院外交易，由甲○○│收，未扣案因販賣第一級毒│
│    │      │      │依乙○○指示，於同日16時22分許│品所得新臺幣伍佰元沒收之│
│    │      │      │前往該處交付海洛因，完成交易。│，如全部或一部不能沒收時│
│    │      │      │                              │，以其與甲○○之財產連帶│
│    │      │      │                              │抵償之。                │
│    │      │      │                              │                        │
│    │      │      │                              │甲○○共同販賣第一級毒品│
│    │      │      │                              │，累犯，處有期徒刑捌年拾│
│    │      │      │                              │月，扣案如附表貳編號1所 │
│    │      │      │                              │之毒品沒收銷燬之，如附表│
│    │      │      │                              │貳編號2、3、4所示之物均 │
│    │      │      │                              │收，未扣案因販賣第一級毒│
│    │      │      │                              │品所得新臺幣伍佰元沒收之│
│    │      │      │                              │，如全部或一部不能沒收時│
│    │      │      │                              │，以其與乙○○之財產連帶│
│    │      │      │                              │抵償之。                │
├──┼───┼───┼───────────────┼────────────┤
│13  │黃纘祥│乙○○│黃纘祥以0000000000號行動電話於│乙○○販賣第一級毒品，累│
│    │      │      │98年3月25日8時24分許，撥打賴火│犯，處有期徒刑玖年捌月，│
│    │      │      │諒所持用之0000000000號行動電話│扣案如附表貳編號1所之毒 │
│    │      │      │，欲購買金額500元之海洛因，並 │品沒收銷燬之，如附表貳編│
│    │      │      │約定在彰化縣埔心鄉某巷口處交易│號2、3、4所示之物均收， │
│    │      │      │，乙○○於同日8時37分許，至該 │未扣案因販賣第一級毒品所│
│    │      │      │處交付海洛因，完成交易。      │得新臺幣伍佰元沒收之，如│
│    │      │      │                              │全部或一部不能沒收時，以│
│    │      │      │                              │其財產抵償之。          │
├──┼───┼───┼───────────────┼────────────┤
│14  │胡允澤│乙○○│胡允澤以00-0000000號電話於98年│乙○○共同販賣第一級毒品│
│（原│      │甲○○│3月25日14時21分許，撥打乙○○ │，累犯，處有期徒刑玖年拾│
│起訴│      │      │所持用之0000000000號行動電話，│月，扣案如附表貳編號1所 │
│書附│      │      │欲購買金額1,000元之海洛因，並 │之毒品沒收銷燬之，如附表│
│表編│      │      │約定在彰化縣員林鎮之新百果山交│貳編號2、3、4所示之物均 │
│號15│      │      │易，由甲○○依乙○○之指示，於│收，未扣案因販賣第一級毒│
│）  │      │      │同日14時50分許，至該處交付海洛│品所得新臺幣壹仟元沒收之│
│    │      │      │因，完成交易。                │，如全部或一部不能沒收時│
│    │      │      │                              │，以其與甲○○之財產連帶│
│    │      │      │                              │抵償之。                │
│    │      │      │                              │                        │
│    │      │      │                              │甲○○共同販賣第一級毒品│
│    │      │      │                              │，累犯，處有期徒刑玖年，│
│    │      │      │                              │扣案如附表貳編號1所示之 │
│    │      │      │                              │品沒收銷燬之，如附表貳編│
│    │      │      │                              │2、3、4所示之物均沒收， │
│    │      │      │                              │未扣案因販賣第一級毒品所│
│    │      │      │                              │得新臺幣壹仟元沒收之，如│
│    │      │      │                              │全部或一部不能沒收時，以│
│    │      │      │                              │其與乙○○之財產連帶抵償│
│    │      │      │                              │之。                    │
├──┼───┼───┼───────────────┼────────────┤
│15  │黃纘祥│乙○○│黃纘祥以0000000000號行動電話於│乙○○販賣第一級毒品，累│
│（原│      │      │98年3月25日22時11分許，撥打賴 │犯，處有期徒刑玖年捌月，│
│起訴│      │      │火諒所持用之0000000000號行動電│扣案如附表貳編號1所之毒 │
│書附│      │      │話，欲購買金額500元之海洛因， │品沒收銷燬之，如附表貳編│
│表編│      │      │並約定在彰化縣埔心鄉某巷口處交│號2、3、4所示之物均收， │
│號14│      │      │易，乙○○於同日22時29分許，至│扣案因販賣第一級毒品所得│
│）  │      │      │該處交付海洛因，完成交易。    │新臺幣壹佰元沒收之，餘未│
│    │      │      │                              │扣案之因販賣第一級毒品所│
│    │      │      │                              │得新臺幣肆佰元沒收之，如│
│    │      │      │                              │全部或一部不能沒收時，以│
│    │      │      │                              │其財產抵償之。          │
├──┼───┼───┼───────────────┼────────────┤
│16  │黃纘祥│乙○○│黃纘祥以0000000000號行動電話於│乙○○共同販賣第一級毒品│
│    │      │甲○○│98年3月26日20時54分許，撥打賴 │，累犯，處有期徒刑玖年捌│
│    │      │      │火諒所持用之0000000000號行動電│月，扣案如附表貳編號1所 │
│    │      │      │話，欲購買金額500元之海洛因， │之毒品沒收銷燬之，如附表│
│    │      │      │並約定在彰化縣員林鎮百果山風景│貳編號2、3、4所示之物均 │
│    │      │      │區附近交易，由甲○○依乙○○之│收，扣案因販賣第一級毒品│
│    │      │      │指示，前往該處交付海洛因，完成│所得新臺幣伍佰元沒收之。│
│    │      │      │交易。                        │                        │
│    │      │      │                              │甲○○共同販賣第一級毒品│
│    │      │      │                              │，累犯，處有期徒刑捌年拾│
│    │      │      │                              │月，扣案如附表貳編號1所 │
│    │      │      │                              │之毒品沒收銷燬之，如附表│
│    │      │      │                              │貳編號2、3、4所示之物均 │
│    │      │      │                              │收，扣案因販賣第一級毒品│
│    │      │      │                              │所得新臺幣伍佰元沒收之。│
├──┼───┼───┼───────────────┼────────────┤
│17  │黃纘祥│乙○○│黃纘祥以0000000000號行動電話於│乙○○販賣第一級毒品，累│
│（原│      │      │98年3月29日17時2分許，撥打賴火│犯，處有期徒刑玖年捌月，│
│起訴│      │      │諒所持用之0000000000號行動電話│扣案如附表貳編號1所之毒 │
│書附│      │      │，欲購買金額500元之海洛因，並 │品沒收銷燬之，如附表貳編│
│表編│      │      │約定在彰化縣埔心鄉署立彰化醫院│號2、3、4所示之物均收， │
│號18│      │      │附近交易，乙○○於同日17時18分│扣案因販賣第一級毒品所得│
│）  │      │      │許，至該處交付海洛因，完成交易│新臺幣伍佰元沒收之。    │
│    │      │      │。                            │                        │
├──┼───┼───┼───────────────┼────────────┤
│18  │吳政宣│乙○○│吳政宣透過甲○○之介紹，以0987│乙○○共同販賣第一級毒品│
│（原│      │甲○○│372248號行動電話於98年3月29日 │，累犯，處有期徒刑玖年拾│
│起訴│      │      │20時15分許，撥打乙○○所持用之│月，扣案如附表貳編號1所 │
│書附│      │      │0000000000號行動電話，欲購買金│之毒品沒收銷燬之，如附表│
│表編│      │      │額1,000元之海洛因，並約定在彰 │貳編號2、3、4所示之物均 │
│號17│      │      │化縣員林鎮百果山風景區牌樓底下│收，扣案因販賣第一級毒品│
│）  │      │      │交易，由甲○○依乙○○之指示，│所得新臺幣壹仟元沒收之。│
│    │      │      │於同日20時25分許，至該處交付海│                        │
│    │      │      │洛因，完成交易。              │甲○○共同販賣第一級毒品│
│    │      │      │                              │，累犯，處有期徒刑玖年，│
│    │      │      │                              │扣案如附表貳編號1所示之 │
│    │      │      │                              │品沒收銷燬之，如附表貳編│
│    │      │      │                              │2、3、4所示之物均沒收， │
│    │      │      │                              │扣案因販賣第一級毒品所得│
│    │      │      │                              │新臺幣壹仟元沒收之。    │
├──┼───┼───┼───────────────┼────────────┤
│19  │黃纘祥│乙○○│黃纘祥以0000000000號行動電話於│乙○○販賣第一級毒品，累│
│    │      │      │98年3月29日22時10分許，撥打賴 │犯，處有期徒刑玖年拾月，│
│    │      │      │火諒所持用之0000000000號行動電│扣案如附表貳編號1所之毒 │
│    │      │      │話，卻購買金額1,000元（起訴書 │品沒收銷燬之，如附表貳編│
│    │      │      │誤載為500元）之海洛因，並約定 │號2、3、4所示之物均收， │
│    │      │      │在彰化縣埔心鄉署立彰化醫院附近│扣案因販賣第一級毒品所得│
│    │      │      │交易，乙○○於同日22時31分許，│新臺幣壹仟元沒收之。    │
│    │      │      │至該處交易海洛因，完成交易。  │                        │
└──┴───┴───┴───────────────┴────────────┘
附表貳：
┌──┬──────────────┐
│編號│扣 案 物 品 名 稱 及 數 量  │
├──┼──────────────┤
│1   │第一級毒品海洛因5小包（合計 │
│    │淨重1.43公克，空包裝總重1.36│
│    │公克）                      │
├──┼──────────────┤
│2   │分裝袋1包                   │
├──┼──────────────┤
│3   │塑膠鏟管1支                 │
├──┼──────────────┤
│4   │行動電話3支（LG牌：序號IMEI3│
│    │00000000000000、PANTECH牌： │
│    │序號IMEＺ000000000000000、三 │
│    │星ANY CALL牌：序號IMEI359141│
│    │000000000）                 │
├──┼──────────────┤
│5   │SIM卡1張：門號0000000000（申│
│    │登人：盧怡君）              │
├──┼──────────────┤
│6   │SIM卡1張：門號0000000000（申│
│    │登人：洪琮勝）              │
├──┼──────────────┤
│7   │SIM卡1張：門號0000000000（申│
│    │登人：張七）                │
├──┼──────────────┤
│8   │販毒所得新台幣3,100元       │
└──┴──────────────┘
附表：
┌──┬──────────────┐
│編號│扣 案 物 品 名 稱 及 數 量  │
├──┼──────────────┤
│1   │0000000000（2張）SIM卡      │
├──┼──────────────┤
│2   │注射針筒1支                 │
├──┼──────────────┤
│3   │現金新臺幣8,000元           │
├──┼──────────────┤
│4   │甲○○所持用之行動電話1支（ │
│    │三星ANY CALL牌，序號IMEI3546│
│    │0000000000，含門號0000000000│
│    │SIM卡1張）                  │
└──┴──────────────┘

司法院資訊處製作；財團法人民間司法改革基金會備份。
